臺灣高等法院民事裁定
109年度聲再字第5號
聲  請  人  林銘麒  
上列聲請人因與相對人國立臺北教育大學間債務人異議之訴聲請
再審事件，對於民國108年12月17日本院108年度聲再字第123號
確定裁定，聲請再審，本院裁定如下：
    主  文
聲請駁回。
聲請費用由聲請人負擔。
    理  由
一、按再審之訴，應於30日之不變期間內提起；前項期間，自判
    決確定時起算，判決於送達前確定者，自送達時起算；其再
    審之理由發生或知悉在後者，均自知悉時起算，民事訴訟法
    第500條第1項、第2 項本文分別定有明文。上開規定依同法
    第507 條規定，於確定裁定聲請再審準用之。查本院108年
    度聲再字第123號確定裁定（下稱原確定裁定）於民國（下
    同）108年12月20日送達聲請人，有本院民事書記官辦案進
    行簿可稽（見本院卷第131頁），聲請人於109年1月6日為本
    件再審之聲請（見本院卷第1頁收狀戳），未逾30日不變期
    間，先予敘明。
二、次按裁定已經確定，而有民事訴訟法第496 條第1項或第497
    條之情形者，得準用再審程序之規定，聲請再審，民事訴訟
    法第507 條定有明文。又再審之訴，法院認無再審理由，判
    決駁回後，不得以同一事由，對於原確定判決或駁回再審之
    訴之確定判決，更行提起再審之訴，此為民事訴訟法第498 
    條之1 所明定，揆其立法意旨係為避免當事人以同一事由對
    於原確定判決或駁回再審之訴之確定判決，一再提起再審致
    浪費司法資源，而為限制之規定。聲請再審係對已確定裁定
    要求法院更為裁判，本於相同意旨及同法第507 條準用規定
    ，自有民事訴訟法第498條之1規定之適用。
三、本件聲請再審意旨略以：民事訴訟法並無限制聲請再審次數
    ，原確定裁定以伊聲請再審為不合法，並未審究本院103年
    度上易字第1116號債務人異議之訴事件確定判決（下稱原確
    定判決）是否合法，有民事訴訟程序辨別不當，適用法規錯
    誤之違背法令。又門牌號碼臺北市○○路0段00巷00號房屋（
    下稱系爭房屋）已於92年12月1日收歸國有，為相對人所管
    理，相對人並以所有人身分，對伊提出刑事竊佔告訴，經臺
    灣臺北地方法院檢察署(下稱臺北地檢署)檢察官以97年度偵
    字第6420號為不起訴處分確定，原確定判決認定系爭房屋為
    伊所有，顯然無據，而坐落臺北市○○區○○段0○段000○00000
    地號土地(下分別以地號稱之)之所有權人均為中華民國，管
    理人分別為相對人及臺北市政府工務局新建工程處(下稱新
    工處)，且相對人係於99年3月8日始登記為573地號土地之管
    理人，原確定判決認定591-3地號土地為伊所管理，及命伊
    應給付相對人自97年5月6日起算之不當得利，有不依證據判
    決之違背法令。另觀伊目前之身分證、駕駛執照及戶籍謄本
    足認伊並未將戶籍遷入系爭房屋，自未占有系爭房屋，況相
    對人僅為573地號土地之管理人，並非所有權人，其提起本
    案拆屋還地訴訟(臺灣臺北地方法院〈下稱臺北地院〉96年度
    訴字第6915號、本院98年度重上字第521號)，有當事人不適
    格之違背法令。原確定裁定駁回伊之再審聲請，有不依證據
    判決之違背法令，爰依民事訴訟法第436條之7、第507條規
    定聲請再審，請求廢棄原確定判決、原確定裁定及臺北地院
    103年度司執字第55192號強制執行事件之執行程序(下稱系
    爭執行程序)等語。
四、經查，聲請人前曾對於原確定判決提起再審之訴，經本院以
    104年度再易字第11號裁定駁回其再審之訴確定，聲請人對
    該裁定聲請再審，經本院以104年度聲再字第40號裁定駁回
    其再審之聲請，嗣聲請人一再對於駁回再審聲請之確定裁定
    聲請再審，先後經本院以104年度聲再字第111、142號、105
    年度聲再字第15、54、85、100、117號、106年度聲再字第1
    9、45、57、76、103、119號、107年度聲再字第1、15、21
    、30、42、57、73、86、100、112號、108年度聲再字第26
    、36、55、85號裁定及原確定裁定駁回其再審聲請等情，
    有上開歷次確定裁定可稽（見本院卷第37至130頁）。聲請
    人於本件提出相對人95年10月18日北教大總字第0950006101
    號函、臺北地檢署97年度偵字第6420號不起訴處分書、573
    、591-3地號土地登記謄本、民事答辯狀、新工處104年4月
    20日北市工新配字第10463465900號函、臺北市政府104年12
    月4日府都建字第10461692700號函、民事呈報狀、身分證、
    駕駛執照及戶籍謄本等資料(見本院卷第11至31頁)，主張原
    確定裁定有民事訴訟法第497條「就足影響於判決之重要證
    物，漏未斟酌」之再審事由等情，聲請再審，所持再審事由
    與其就原確定裁定及上開歷次確定裁定聲請再審所提之再審
    事由相同，違反民事訴訟法第498條之1規定。從而，聲請人
    聲請再審為不合法，應予駁回。又聲請人對原確定裁定聲請
    再審，既經本院認不合法而應予駁回，則本院即無須就原確
    定判決及系爭執行程序回溯審究是否合法及有無再審事由，
    附此敘明。
五、據上論結，本件聲請再審為不合法，爰裁定如主文。
中　　華　　民　　國　　109 　年　　1 　　月　　31　　日
                  民事第二十一庭
                        審判長法  官  翁昭蓉
                              法  官  羅惠雯
                              法  官  鍾素鳳
正本係照原本作成。
不得抗告。
中　　華　　民　　國　　109 　年　　2 　　月　　3 　　日

                              書記官  常淑慧